【裁判字號】    94,建,72
【裁判日期】    951220
【裁判案由】    損害賠償
【裁判全文】
臺灣臺中地方法院民事判決  94年度建字第72號
原      告
即反訴被告  統立工程股份有限公司
法定代理人  乙○○
訴訟代理人  詹仕沂律師
被      告
即反訴原告  昭同企業有限公司
法定代理人  丙○○
訴訟代理人  徐鼎賢律師
當事人間損害賠償事件，本院於民國95年12月6日言詞辯論終結
，判決如下：
    主    文
被告應給付原告新臺幣柒拾萬捌仟柒佰元，及自民國九十四年十
一月二十四日起至清償日止，按週年利率百分之五計算之利息。
原告其餘之訴駁回。
訴訟費用由被告負擔百分之九十七，餘由原告負擔。
本判決第一項及該部分訴訟費用，於原告以新臺幣貳拾肆萬元為
被告供擔保後，得假執行；但被告如以新臺幣柒拾萬捌仟柒佰元
為原告預供擔保，得免為假執行。
原告其餘假執行之聲請駁回。
反訴原告之訴及假執行之聲請均駁回。
反訴訴訟費用由反訴原告負擔。
    事實及理由
壹、本訴部分：
一、原告起訴主張：緣訴外人麗明營造有限公司（下稱麗明公司
    ）向訴外人上閤屋餐廳有限公司（下稱上閤屋公司）承攬位
    於臺中市○○路與文心一路間之魚躍龍門（現更名為魚躍龍
    閤）會館餐廳營建新建工程；麗明公司嗣將上開餐廳新建工
    程中之空調工程轉由原告承包，原告則於民國93年8月26日
    與被告訂約，由被告提供原告承作上開空調工程所需之控制
    器與控制面板予原告，詎該控制器與控制面板經原告另行委
    請小包，依被告之技術指導而安裝於上開餐廳之後，竟出現
    ：(一)送風機無法開機運轉；(二)空調控制器無法搜索到送風機
    ；(三)送風機經常無故停機；(四)空調控制面板無法與送風機聯
    控；(五)溫度無法控制，即面板上之溫度會無故跳升等瑕疵，
    致麗明公司與原告分別承包之上開餐廳營建工程及空調工程
    均無法驗收完成，上閤屋公司因而對麗明公司扣款數千萬元
    ，麗明公司亦因此對原告扣款1,000,000元。且被告迄至94
    年6月間仍無法修補上開送風機之瑕疵，原告為免損害擴大
    ，只得斥資新臺幣（下同）303,700元，向訴外人臺灣得意
    溫控科技股份有限公司（以下簡稱臺灣得意公司）另行購買
    15個迴路之空調溫度控制面板及控制器，及花費23,600元購
    入控制隔離線800米（每米價格32元），又為免影響上開餐
    廳之正常營業，必須僱請工人於夜間將被告所提供有瑕疵之
    15個迴路溫度控制面板予以更換，因而支出工資405,000元
    （按原告所僱請工人每人於夜間工作之工資為每晚4,500元
    ，每晚完成一個迴路溫度控制面板之更換需僱工6人，則更
    換15個迴路溫度控制面板需支出之工資為：6人X4,500元X1
    5迴路=405,000元）。原告所支出上述合計734,300元之費用
    ，既係被告因可歸責於己之事由，未依兩造所訂承攬契約之
    本旨而為給付，且遲遲無法改善，導致原告所受損害，原告
    自得依據民法第226條第1項、第227條第1項及第495條第1項
    等規定，請求被告賠償，為此提起本件訴訟，並聲明：被告
    應給付原告734,300元，及自起訴狀繕本送達被告翌日起至
    清償日止，按週年利率5%計算之利息；並陳明願供擔保，請
    准宣告假執行。
二、被告抗辯：伊僅係出售含微電腦LCD溫度控制面板（一對多
    ）及微電腦溫度控制盒（一對多）在內之空調自動控制設備
    予原告，並未施工，故兩造所訂契約應係買賣契約而非承攬
    契約。又被告既未出售空調主機予原告，原告所指魚躍龍閤
    餐廳空調設備存有之前述(一)送風機無法開機運轉及(三)送風機
    經常無故停機等瑕疵，均屬空調主機本身之問題，與被告出
    售之微電腦控制面板及微電腦溫度控制盒無關；另兩造所訂
    上開買賣契約之標的物，並非具傳輸介面即連動配備之微電
    腦溫度控制面板及微電腦溫度控制盒，故原告指稱上開餐廳
    調設備存在之(二)空調控制器無法搜索到送風機，及(四)空調控
    制面板無法與送風機聯控等瑕疵一節縱屬實情，然因被告依
    兩造約定所應給付之標的物本不具備前述功能，則原告據此
    指摘被告未為完全給付，亦無理由；又原告指陳上開餐廳空
    調設備出現之(五)溫度會無故跳升、無法控制之問題，乃原告
    未依被告告知之標準配線方式施工所致，並非被告給付之微
    電腦溫度控制面板及微電腦溫度控制盒本身有瑕疵，原告亦
    不得執此主張被告未依債之本旨而為給付。退步言之，縱認
    原告主張上開餐廳之空調設備係因被告出售之微電腦溫度控
    制面板及微電腦溫度控制盒有瑕疵一節為有理由，然原告向
    臺灣得意公司購入微電腦溫度控制面板及微電腦溫度控制盒
    之價格，較諸兩造就同類型規格產品約定之買賣價金，高出
    66,500元，顯然偏高而非合理；且被告就售予原告之微電腦
    溫度控制面板及微電腦溫度控制盒，並不負責施工安裝，原
    告請求被告賠償因重新施工安裝向臺灣得意公司購買之微電
    腦溫度控制面板及微電腦溫度控制盒，所支出購買控制隔離
    線之費用及僱工安裝之工資，亦無理由；又原告於其後未將
    其向被告購買之微電腦溫度控制面板及微電腦溫度控制盒退
    還被告，受有237,200元之利益，被告自得主張損益相抵；
    且被告售予原告之微電腦溫度控制面板及微電腦溫度控制盒
    價格合計1,060,000元，原告迄今僅給付853,511元，尚積欠
    被告206,489元，被告亦得以原告尚未給付之上述價金，與
    原告主張被告應賠償之金額相抵銷等語，並抗辯：駁回原告
    之訴及假執行之聲請；如受不利判決，願供擔保，請准宣告
    免為假執行。
三、以下事實為兩造所不爭執，堪信為真實：
  (一)原告向訴外人麗明公司承包麗明公司向訴外人上閤屋公司承
    攬之魚躍龍閤會館營建工程中之空調工程；原告嗣於93年8
    月26日與被告訂約，由被告提供原告承作上開空調工程所需
    之微電腦LCD溫度控制面板及微電腦溫度控制盒等空調自動
    控制設備（以下簡稱訟爭空調控制設備）予原告，由原告另
    行委請小包，依被告之技術指導，將訟爭空調控制設備安裝
    於上開餐廳內。
  (二)兩造曾簽訂如被告94年12月2日所具答辯狀附件一所示之報
    價單／訂單。
四、原告主張：被告依兩造所訂契約應負責施工安裝訟爭空調控
    制設備，惟於被告安裝完成後，該餐廳之空調設備卻出現：
    (一)送風機無法開機運轉；(二)空調控制器無法搜索到送風機；
    (三)送風機經常無故停機；(四)空調控制面板無法與送風機聯控
    ；(五)溫度無法控制，即面板上之溫度會無故跳升等瑕疵，此
    等瑕疵均係因可歸責於被告之事由，而未依債之本旨提供完
    全之給付所導致等語，為被告所否認，並以前揭情詞置辯，
    則本件應審究者，厥為：
  (一)兩造間訂立之契約為承攬契約或買賣契約？
  (二)被告提供之訟爭空調控制設備，有無原告主張之上述瑕疵？
    若有，原告主張被告就該等瑕疵應負承攬人之瑕疵擔保責任
    ，及依民法關於不完全給付之規定負賠償責任，有無理由？
  (三)若被告就訟爭空調控制設備確有應負瑕疵擔保責任或不完全
    給付之情事，原告請求被告賠償其另行向訴外人購買空調溫
    度控制面板、控制器及控制隔離線800米所支出之費用，暨
    僱請工人於夜間更換被告所提供具有瑕疵之溫度控制面板而
    支出之工資，合計734,300元，是否有據？茲分別論述如下：
  (一)依兩造所簽訂之報價單／訂單第1頁注意事項之「2.凡經本
    公司（按即被告，以下同）「銷售」之貨品，除自然磨損及
    不當操作或人為或天災所引起之損壞外，自交貨日起壹年內
    負保固責任」及「3.本公司「銷售」之貨品，除特別約定外
    ，「買方」（按即原告）應於交貨後七日內完成驗收，如發
    現短缺或瑕疵應一併提出，否則視同驗收合格」等條款，對
    契約當事人一方之原告，及被告依約應提供之給付，分別使
    用「買方」及「銷售」「貨品」等習見於買賣契約之用語稱
    之；另該注意事項之「4.本公司付款條件首次交易客戶為現
    金或即期支票，除特別約定付款條件外，一律以自發票日起
    45 天兌現支票為其付款條件（以下略）」、「7.本報價單
    交貨方式若為分批交貨則需分批付款，一次交畢則為付貨物
    全數到齊後一次交貨」2條款，所定被告與原告各自應負之
    交付貨物與給付價金義務，與買賣契約之出賣人及出賣人應
    各負交付買賣標的物及給付價金之義務者，亦屬相同；再由
    上開注意事項以下之表格所列應由被告提供給付、並由原告
    支付對價之標的中，第(一)至（二九）項均為實體物品（其中
    第（二六）項即為訟爭空調控制設備），第（三六）項則為
    控制箱組之應用功能程式，皆與勞務之提供無涉一節觀之，
    顯見被告依兩造所定上開有償契約所負義務，係單純移轉包
    括訟爭空調控制設備在內之前開物品及程式之所有權，並無
    進一步為原告安裝訟爭空調控制設備之義務，則兩造所訂此
    項契約應為買賣契約，而非以被告完成一定工作、由原告給
    付報酬為契約內容之承攬契約甚明，則原告本於承攬契約定
    作人之身分，依據民法第495條第1項規定，請求被告就所承
    攬工作發生之瑕疵負賠償責任，自屬於法不合。
  (二)次查，證人即原告公司經理甲○○於本院95年2月22日言詞
    辯論期日到庭證稱：原告公司所承攬魚躍龍閤會館餐廳之空
    調工程，係由原告自行提供空調主機，另向被告公司購買監
    控設備（包括電腦主機、溫度控制器、控制面板及一些程式
    的繕寫、DDC控制器），其中電腦主機、DDC控制器由被告公
    司安裝，溫度控制器、控制面板由原告公司另委請小包安裝
    ，但由被告公司技術指導，並教導配線及配管方式。後來，
    魚躍龍閤會館餐廳向原告公司反應面板無法控制到送風機，
    溫度無法設定，且無預警地關機，設定值偏離。被告公司也
    曾到場檢查，並告知原告必須加裝抗干擾電阻，且於94年3
    月時，曾要求原告更換所有的配線，但原告依被告指示加裝
    抗干擾電阻及更換配線後，空調設備仍然無法正常運轉。後
    來魚躍龍閤會館餐廳要求原告公司將溫度控制器及溫控面板
    更換掉，原告公司遂於94年6月間，另行購買溫度控制器及
    控制面板，並僱請工人在夜間施工，將向被告購買之溫度控
    制器及控制面板予以更換，因而支出70餘萬元。更換之後，
    該餐廳即未再向原告反應空調系統有何問題等語，而被告僅
    就該證人證述：原告就上開餐廳之空調設備加裝抗干擾電阻
    後仍無法正常運轉等語予以否認，就其他部分證言之真實性
    並不爭執，則由證人甲○○前開證言內容可知，被告出售予
    原告之訟爭空調控制設備，經原告依被告之技術指導，安裝
    於魚躍龍閤會館餐廳後，確實出現面板無法控制送風機，預
    設之溫度會無故跳離等瑕疵，另原告亦曾通知被告到場檢查
    ，經被告要求原告更換空調設備配線後，該空調設備仍無法
    正常運作。再參諸另名證人即自94年1月7日起在魚躍龍閤會
    館餐廳擔任店長之吳翠月於本院95年12月6日言詞辯論期日
    到庭結證稱：伊開始在該餐廳工作後，該餐廳之空調設備一
    直有狀況，就是不冷，該餐廳曾告知總公司冷氣不冷，總公
    司請原告來修理，後來發現是面板的問題，修理了很長一段
    時間，最後在同年6、7月左右把面板換掉；伊並不知道空調
    設備出了什麼問題，但是客人的反應就是冷氣不冷，每次原
    告來修理，都表示是面板的問題；該餐廳自從更換空調設備
    之面板迄今，均未再發生冷氣不冷之情形；及證人即於原告
    更換訟爭空調控制設備後之94年9月起在魚躍龍閤會館餐廳
    工作之證人黃秋梅於同一言詞辯論期日結證稱：伊自94年9
    月起在上述餐廳擔任總務工作至今，在伊工作之期間，該餐
    廳之空調設備並沒有什麼問題等語觀之，上開餐廳之空調設
    備，於原告在94年6、7月間將向被告購買之訟爭空調控制設
    備予以更換後，即可正常運作，由此益見被告出售予原告之
    訟爭空調控制設備之面板部分，確實存有面板無法控制送風
    機，預設之溫度會無故跳離等瑕疵。至原告另主張訟爭空調
    控制設備尚有送風機無法開機運轉及經常無故停機等瑕疵一
    節，為被告所否認，依兩造合意簽訂之上述報價單／訂單所
    示，原告並未向被告購買所謂送風機，則原告主張魚躍龍閤
    會館餐廳之空調設備，在原告於94年6、7月更換溫度控制器
    及面板前，存有送風機無法開機運轉及經常無故停機等瑕疵
    ，縱然屬實，該等瑕疵既非存在於被告依兩造所訂買賣契約
    應給付原告之標的物上，自無令被告就非由其提供之給付負
    債務不履行責任之理，是原告主張被告應就並非由其出售之
    上開餐廳送風機存在之瑕疵負不完全給付之責，固乏依據。
    然被告交付原告之訟爭空調控制設備之面板部分既確有前述
    瑕疵，且由證人甲○○證陳：原告係依被告之技術指導裝置
    訟爭空調控制設備，惟其後即發生無法正常控制送風機及控
    制溫度等問題，且經原告通知被告修理、甚且依被告指示更
    換線路後，仍無法改善等情觀之，該空調控制設備之瑕疵顯
    非原告在受領後，因安裝及使用上有何疏誤所造成，應係於
    被告將該空調控制設備交付原告時即已存在；再由卷附被告
    公司之營利事業登記公示詳細資料所示，被告既係以中央冷
    氣空調設備及自動控制設備之批發、零售為業，對其出售予
    原告之訟爭空調控制設備應具有檢查其功能是否正常之能力
    ，乃其竟疏未檢查，將具有前述瑕疵之該空調控制設備交付
    原告，就該瑕疵之存在自有可歸責之事由，則原告主張：被
    告就兩造所訂訟爭空調控制設備之買賣契約有不完全給付情
    事，應堪採信。
  (三)按因可歸責於債務人之事由，致為不完全給付者，債權人得
    依關於給付遲延或給付不能之規定行使其權利。因不完全給
    付而生前項以外之損害者，債權人並得請求賠償，民法第22
    7條定有明文。被告給付原告之訟爭空調控制設備，因可歸
    責於被告之事由而存有上述瑕疵，且經原告請求被告修補後
    仍無法補正，業如前述，則原告本於前揭條文規定，請求被
    告賠償因訟爭空調控制設備之瑕疵所生損害，自屬有據。至
    原告請求被告賠償之各項費用應否准許，茲分敘如下：
  1.原告主張其另向訴外人臺灣得意公司購買15個迴路之空調溫
    度控制面板及控制器，因而支出之303,700元；且為僱請工
    人，於夜間將被告所提供有瑕疵之15個迴路溫度控制面板予
    以更換，因而支付工資405,000元等情，業據其提出形式上
    真正未為被告所爭執之價格證明書影本及薪資支付明細影本
    各1份為證。被告雖抗辯：原告向臺灣得意公司購入微電腦
    溫度控制面板及微電腦溫度控制盒之價格，較諸兩造就同類
    型規格產品約定之買賣價金，高出66,500元，顯然偏高而非
    合理；且被告就售予原告之微電腦溫度控制面板及微電腦溫
    度控制盒，並不負責施工安裝，原告請求被告賠償因將訟爭
    空調控制設備拆除所支出之工資，亦無理由云云，然由證人
    吳翠月前開證言可知，被告將原告出售之訟爭空調控制設備
    裝置於魚躍龍門會館餐廳未久，該餐廳即開始營業，則被告
    交付之該等空調控制設備所生上述瑕疵，勢必使得原告就其
    與訴外人麗明公司所訂該餐廳空調工程之承攬契約，未能依
    約交付無瑕疵之工作，該定作人勢必因而行使瑕疵擔保請求
    權；則原告在通知被告修復瑕疵未見效果之情況下，另行斥
    資向訴外人購買微電腦溫度控制面板及微電腦溫度控制盒，
    且為免影響魚躍龍門會館餐廳之正常營業，必須花費較高工
    資僱請工人在並非正常工作時間之夜間施工，將被告所交付
    有瑕疵之買賣標的物更換，另行安裝原告重新購買之空調控
    制設備，均屬不得不然之舉，是原告因而支出之買賣價金與
    工資，顯皆係因被告交付之買賣標的物有瑕疵所生之額外花
    費，且被告未能舉證證明原告向訴外人購買上述空調控制設
    備及僱請工人於夜間工作所支出之代價，有明顯逾越一般行
    情而偏高之情事，則原告就此等因被告不完全給付所生之損
    害，請求被告賠償，於法自屬有據，被告上述抗辯，尚難採
    憑。被告復抗辯：原告並未將向被告購買之微電腦溫度控制
    面板及微電腦溫度控制盒退還被告，受有237,200元之利益
    ，被告得主張損益相抵；況原告向被告購買之上述空調控制
    設備，尚有206,489元未給付被告，被告亦得以原告尚未給
    付之上述價金，與原告主張被告應賠償之金額相抵銷等語。
    惟按損益相抵，係指損害賠償之債權人基於與受損害之同一
    原因事實並受有利益，其請求之賠償金額，應扣除所受之利
    益而言，此觀民法第216條之1規定自明。原告向被告購買訟
    爭空調控制設備，既係用以履行與麗明公司間之承攬契約，
    惟被告交付原告之該空調控制設備存有瑕疵，經原告促請被
    告修復後仍無法排除，原告因而需另向他人購買空調控制設
    備予以替代，並僱工將被告出售之訟爭空調控制設備拆除等
    情，業如前述，則訟爭空調控制設備對於原告而言，僅造成
    額外支出上述購買代替品及工資等花費之損害，實無任何利
    益可言，則被告本於前揭規定，抗辯原告得向其求償之金額
    ，應扣除原告未歸還訟爭空調控制設備所受利益，自無可採
    ；又依本判決事實及理由第貳項反訴部分之第三點論述可知
    ，原告在被告賠償其所受上述損害前，得拒絕給付其依兩造
    間買賣契約應給付之價金，則原告就未給付被告之買賣價金
    既未屆清償期，被告抗辯其得以該項價金請求權，主張與原
    告之損害賠償債權相抵銷，亦無足取。
  2.原告另請求被告賠償其因購買控制隔離線800米所支出之23,
    600元部分，被告亦否認其應負賠償責任。而原告就其主張
    之此項支出，未提出證據以實其說，且遍觀兩造簽訂之報價
    單／訂單所列買賣標的物中，並無控制隔離線一項，是該項
    物品顯非兩造所訂買賣契約之標的物；再觀諸原告主張被告
    應賠償其購買控制隔離線所生花費之理由，在於「更換隔離
    線乃為節省工資，蓋重新查線更換線路所需之工資顯逾所支
    出隔離線材料費」（參見原告95年1月17日所具民事準備一
    狀第3頁），並非因為被告曾依上述買賣契約而出售控制隔
    離線予原告，或該控制隔離線有何瑕疵，則該控制隔離線既
    非被告依兩造間之約定而應給付之物品，原告於自行更換後
    請求被告賠償所生費用，自屬無據，是原告此部分賠償之請
    求，不應准許。
五、綜上所述，被告依兩造所訂買賣契約而交付之標的物，既有
    可歸責於己且無法補正之瑕疵，則原告本於不完全給付之法
    律關係，請求被告賠償708,700元（即303,700+405,000=708
    ,700），及自起訴狀繕本送達被告翌日（即94年11月24日）
    起至清償日止，按週年利率5%計算之利息，為有理由，應予
    准許；逾上開範圍之請求，為無理由，應予駁回。
六、兩造均陳明願供擔保，聲請宣告或免為假執行，就原告勝訴
    部分，經核均無不合，爰分別酌定相當之擔保金額予以准許
    。至於原告敗訴部分，其假執行之聲請已失所附麗，應併駁
    回。
貳、反訴部分：
一、反訴原告主張：反訴被告於93年9月1日向反訴原告訂購如上
    開報價／訂購單所列之空調自動控制設備1批，總價額1,060
    ,000 元，反訴原告已依約將該批空調自動控制設備陸續交
    付反訴被告，惟反訴被告迄僅給付反訴原告價金853,511元
    ，尚積欠反訴原告206,489元未給付，爰依民法第367條規定
    提起反訴，請求反訴被告給付上述積欠之價金，並聲明：反
    訴被告應給付反訴原告206,489元，及自反訴訴狀繕本送達
    反訴被告之日起至清償日止，按週年利率5%計算之利息；反
    訴被告則以：兩造所訂契約係屬承攬契約，反訴原告既未依
    約完成安裝無瑕疵之空調自動控制設備工作，復未經反訴被
    告驗收，自不得向反訴被告請求給付承攬報酬。退步言之，
    縱使反訴被告對反訴原告負有給付上述剩餘價金之義務，惟
    反訴被告既因反訴原告未依約完成承攬工作，遭業主即麗明
    公司扣款1,000,000元，反訴被告自得執此主張抵銷等語，
    資為抗辯，並聲明：反訴原告之訴駁回。
二、反訴原告主張：兩造訂立上開契約後，反訴原告已依約將上
    述報價／訂購單所列空調自動控制設備1批全數交付反訴被
    告，惟反訴被告就其依約應給付反訴被告之1,060,000元，
    迄僅給付其中853,511元，尚餘206,489元未給付反訴原告等
    情，為反訴被告所不爭執，堪信為真實。
三、至反訴原告主張：其得依據民法第367條規定，請求反訴被
    告給付積欠之206,489元等語，為反訴被告所否認，並以前
    揭情詞置辯，則本件應審究者，厥為反訴原告上開主張是否
    有理由？按出賣人就其交付之買賣標的物有應負擔保責任之
    瑕疵，而其瑕疵係於契約成立後始發生，且因可歸責於出賣
    人之事由所致者，則出賣人除負物之瑕疵擔保責任外，同時
    構成不完全給付之債務不履行責任。若出賣人交付之買賣標
    的物之瑕疵已無法補正，且買受人主張出賣人應負不完全給
    付之債務不履行責任者，買受人得類推適用民法第226條第2
    項規定，拒絕受領該不完全給付，請求全部不履行之損害賠
    償；如願受領，則就因該瑕疵所生損害，得請求賠償，在未
    為賠償以前，得拒絕自己之給付。兩造所訂定之如上開報價
    ／訂購單所示契約係屬買賣契約，然反訴原告交付反訴被告
    之系爭空調控制設備存有面板無法控制送風機，預設之溫度
    會無故跳離等瑕疵，且無法修復，導致原告必須另向訴外人
    臺灣得意公司購買15個迴路之空調溫度控制面板及控制器，
    並僱工將被告所提供有瑕疵之溫度控制面板予以更換，因而
    受有708,700元之損害等情，均已詳述如前。則揆諸前揭說
    明，反訴被告在反訴原告賠償其所受上述因買賣標的物之瑕
    疵致生之損害前，得拒絕反訴原告對其所為價金之請求，從
    而，反訴原告依據兩造間買賣契約之約定，請求反訴被告給
    付買賣價金206,489元，及自反訴起訴狀繕本送達反訴被告
    翌日起至清償日止，按週年利率5%計算之利息為無理由，應
    予駁回。反訴原告所提反訴既經駁回，其假執行之聲請已因
    反訴之駁回而失所附麗，應併駁回。
、本件事證已臻明確，兩造其餘之攻擊防禦方法及舉證，核與
    判決結果均不生影響，爰不一一論述，併此敘明。
肆、訴訟費用負擔之依據：本訴部分：民事訴訟法第79條；反訴
    部分：民事訴訟法第78條。
中    華    民    國    95    年    12    月    20    日
                  民事第一庭    法  官  鍾啟煒
正本係照原本作成。
如對本判決上訴，須於判決送達後20日內向本院提出上訴狀。
中    華    民    國    95    年    12    月    20    日
                                書記官


司法院資訊處製作；財團法人民間司法改革基金會備份。
